【裁判字號】    97,台上,6456
【裁判日期】    971211
【裁判案由】    貪污
【裁判全文】
最高法院刑事判決            九十七年度台上字第六四五六號
上  訴  人  台灣高等法院台中分院檢察署檢察官
被      告  甲○○（原名蔡碧雲）
被      告  乙○○
上列上訴人因被告等貪污案件，不服台灣高等法院台中分院中華
民國九十七年七月十五日第二審更審判決（九十六年度重上更(三)
字第六三號，起訴案號：台灣南投地方法院檢察署八十九年度偵
字第三七一九號、九十年度偵字第二七八號），提起上訴，本院
判決如下：
    主  文
上訴駁回。
    理  由
按刑事訴訟法第三百七十七條規定，上訴於第三審法院，非以判
決違背法令為理由，不得為之。是提起第三審上訴，應以原判決
違背法令為理由，係屬法定要件。如果上訴理由書狀並未依據卷
內訴訟資料，具體指摘原判決不適用何種法則或如何適用不當，
或所指摘原判決違法情事，顯與法律規定得為第三審上訴理由之
違法情形，不相適合時，均應認其上訴為違背法律上之程式，予
以駁回。本件原判決維持第一審諭知被告甲○○、乙○○均無罪
之判決，駁回檢察官在第二審之上訴。已詳敘所憑之理由。並對
甲○○簽請南投縣政府准自公款借支新台幣（下同）一千七百萬
元予財團法人台灣區域發展研究院社區再造中心（下稱再造中心
）主任乙○○，如何未違背法律規定，且未圖利乙○○；再造中
心受託處理系爭原木及規劃興建教室等，如何非屬依法令建築或
經辦公共工程；再造中心申請補助之費用二千二百五十萬元，如
何非僅係原木搬運及處理費用，尚包括規劃及興建教室等費用，
其如何無浮報之犯意；乙○○縱將部分補助經費用於支付馮迺教
顧問費及安家費等，非直接與原木搬運、處理、規劃、興建等有
關之支出，如何屬是否不當核銷，或另涉其他犯行問題，與申請
補助時，有無浮報價額無關；台灣南投地方法院檢察署九十五年
度偵字第四八三四號移送併辦部分，如何與本案無裁判上一罪之
關係，無從併予審理；均已依據卷內資料予以說明。從形式上觀
察，原判決並無任何違背法令之處。查檢察官對原審提示並告以
要旨之證人林享能於第一審之證述表示無意見（見原審重上更(三)
卷第一五六頁），原審採為證據，尚無不合。又檢察官僅起訴乙
○○犯貪污治罪條例第四條第一項第三款之經辦公用工程浮報價
額罪，且既經判決諭知無罪（貪污治罪條例第二條已於民國九十
五年五月三十日修正公布為「公務員犯本條例之罪者，依本條例
處斷。」而刑法第十條第二項亦於九十四年二月二日修正公布為
「稱公務員者，謂下列人員：一、依法令服務於國家、地方自治
團體所屬機關而具有法定職務權限，以及其他依法令從事於公共
事務，而具有法定職務權限者。二、受國家、地方自治團體所屬
機關依法委託，從事與委託機關權限有關之公共事務者。」上開
修正條文均已於九十五年七月一日施行。乙○○受託處理系爭原
木，並不合修正刑法第十條第二項第二款「受國家、地方自治團
體所屬機關依法委託，從事與委託機關權限有關之公共事務」規
定，非屬公務員。其行為後法律有變更，比較新舊法結果，以新
法對其有利，依上開修正法條規定，其行為亦無貪污治罪條例之
適用。）則上訴意旨所指其核銷支付證人蘇國漢等證述之薪資等
費用，縱有不當，亦屬是否另涉其他犯行問題，本案無從審究。
上訴意旨置原判決之論敘於不顧，徒為事實上之爭辯，並對原審
採證認事之職權行使，及與本案無關之事項，任意指摘，難謂已
符合首揭法定上訴要件，其上訴違背法律上之程式，應予駁回。
據上論結，應依刑事訴訟法第三百九十五條前段，判決如主文。
中    華    民    國  九十七  年   十二   月   十一   日
                      最高法院刑事第十二庭
                          審判長法官  石  木  欽
                                法官  陳  世  淙
                                法官  洪  佳  濱
                                法官  呂  丹  玉
                                法官  段  景  榕
      本件正本證明與原本無異
                                      書  記  官
中    華    民    國  九十七  年   十二   月   十七   日
                                                      K


司法院資訊處製作；財團法人民間司法改革基金會備份。
